【裁判字號】    89,親,28
【裁判日期】    891128
【裁判案由】    否認婚生子女
【裁判全文】
臺灣屏東地方法院民事判決  八十九年親字第二八號
    原      告    乙○○
    訴訟代理人    林榮和律師
    複  代理人    盧永輝律師
    被      告    丙○○      .
    兼法定代理人  甲○○      .
右當事人間否認婚生子女事件，本院判決如左：
    主    文
確認被告丙○○（民國七十九年九月十日生）非原告與被告甲○○之婚生女。
訴訟費用由被告負擔。
    事    實
甲、原告方面：
一、聲明：如主文所示。
二、陳述：
    （一）原告與被告甲○○於民國（下同）七十二年二月七日結婚，被告丙○○係
          於七十九年九月十日生，並經登記為兩造之婚生子。惟原告於民國七十七
          年十一月四日被調派澎湖縣警察局講美漁港駐在所服務，至七十九月十五
          日始調回屏東縣警察局，因原告於澎湖縣警察局服務期間未與被告甲○○
          同居，且聽聞被告甲○○在桃園縣與人有姦情，經查悉無誤，原告遂與被
          告甲○○於七十九年七月八日協議離婚。
     （二）原告於八十九年一月間，據屏東縣三地門鄉三山派出所警員稱：伊查戶
           口時發現被告甲○○生有一女翁郁庭，父親乙○○云云。為此原告乃請
           領被告甲○○之戶籍謄本，被告甲○○確於七十九年九月十日在桃園市
           邱婦產科生下被告丙○○，並將被告丙○○戶籍登記與被告甲○○同戶
         父親則為原告。
     （三）被告丙○○既非原告與被告甲○○同居所生，被告丙○○不可能為原告
           之親生子，請作親子鑑定，足可認定被告丙○○非被告甲○○自原告受
           胎所生，被告丙○○既非原告之親生子，惟在戶籍上登載原告仍為被告
           丙○○之生父，則原告自得否認之，為此提起本訴。
三、證據：提出戶籍謄本及派（調）職令各二紙。
乙、被告方面：被告丙○○未到庭陳述，惟被告甲○○到庭稱：
一、聲明：對原告之請求無意見。
二、陳述：小孩不是原告的，於七十九年生下小孩後，並沒有告訴原告。
丙、本院依聲請囑託高雄醫學院附設中和紀念醫院鑑定原告與被告二人之血緣關係。
    理    由
一、原告主張其與被告甲○○於七十二年二月七日結婚，二人於七十九年七月八日離
    婚，甲○○於七十七年九月十日產下一女即被告丙○○等事實，業據其提出戶籍
    謄本二件為證，堪信為真實。又原告主張被告丙○○非其與被告甲○○受孕所生
    一節，已為被告甲○○所自認，並經本院囑託高雄醫學院附設中和紀念醫院鑑定
    原告與被告二人之血緣關係，鑑定結果認為依人類遺傳標記檢查結果顯示，否定
    被告丙○○與原告間之親子關係，有該院親子鑑定結果報告書附卷可稽，依此，
    被告丙○○非原告之女，是原告主張被告丙○○非被告甲○○與其受胎所生，堪
    信為真實。
二、按民法第一千零六十二條第一項規定，從子女出生日回溯第一百八十一日起至第
    三百零二日止為受胎期間。而妻之受胎，係在婚姻關係存續中者，推定其所生子
    女為婚生子女；且前項推定，如夫妻之一方能證明妻非自夫受胎者，得於知悉子
    女出生之日起一年內提起否認之訴，同法第一千零六十三條定有明文。查被告丙
    ○○係於七十九年九月十日出生，而原告與被告甲○○於七十九年七月八日離婚
    ，被告甲○○懷被告丙○○之受胎期間，甲○○與原告之婚姻關係仍存續中，依
    前揭民法第一千零六十二條第一項及第一千零六十三條第一項規定，被告丙○○
    自應推定為原告與被告甲○○之婚生女。然原告與被告甲○○於被告丙○○出生
    之時已離婚，且被告甲○○亦自陳被告丙○○出生一事，並未告知原告，且被告
    丙○○雖於七十九年九月十日出生，但遲於八十三年六月二十九日始辨理出生登
    記，亦有原告所提戶籍謄本記事欄之登載可證，故原告陳稱八十九年初因警察友
    人查戶口後告知其有一女即被告丙○○後，始知悉被告丙○○出生一事，堪信為
    真實。是原告係於八十九年五月二十六日提起本件訴訟，尚未逾知悉子女出生之
    日起一年之期間，因此，原告提起本件訴訟，於法洵屬有據，應予准許。
三、據上論結：本件原告之訴為有理由，依民事訴訟法第七十八條、第八十五條第一
    項前段，判決如主文。
中      華      民      國    八十九    年     十一     月    二十八    日
                                    臺灣屏東地方法院民事第一庭
~B法      官  陳淑勤
右為正本係照原本作成
本件得上訴
~B法院書記官  張文俊
中      華      民      國    八十九    年     十一     月      三十    日


司法院資訊處製作；財團法人民間司法改革基金會備份。
